臺灣高等法院臺中分院刑事判決　　　 100年度上易字第1133號
上　訴　人　臺灣南投地方法院檢察署檢察官
被　　　告　劉錫淮
上列上訴人因被告詐欺案件，不服臺灣南投地方法院99年度簡上
字第100號中華民國100年7月19日第一審判決（聲請簡易判決處
刑案號：臺灣南投地方法院檢察署99年度偵字第1819號，移送併
辦：臺灣桃園地方法院檢察署99年度偵字第15110號、臺灣臺中
地方法院檢察署99年度偵字第17392號、100年度偵字第25643號
、第25644號、第25645號），提起上訴，本院判決如下：
    主  文
原判決撤銷。
劉錫淮幫助犯詐欺取財罪，處有期徒刑肆月，如易科罰金，以新
臺幣壹仟元折算壹日。
    事  實
一、劉錫淮於民國（下同）99年4月間見報載徵求司機之廣告，
    乃依報上登載之0000-000000號聯絡電話（該0000-000000號
    電話係由胡月娥『其幫助詐欺犯行，業據臺灣苗栗地方法院
    以99年度易字第884號、第1055號、第1060號判決應執行有
    期徒刑10月確定在案』申辦且販買予詐欺集團成員）去電聯
    絡後，即有真實姓名不詳、自稱「王經理」之成年女子要求
    劉錫淮提供金融帳戶供客戶匯入款項之用，劉錫淮並須將該
    帳戶之金融卡、存摺影本交予該公司，由該公司自行領出帳
    戶內之款項。劉錫淮明知一般人在正常情況下，均得自行申
    辦金融帳戶領得提款卡使用，並無特定身分之限制，且金融
    帳戶攸關個人債信及資金調度，茍任意交付金融帳戶金融卡
    予他人，該帳戶極易被利用作為與財產有關之犯罪，在預見
    提供自己帳戶供他人使用，可能遭他人利用於遂行詐欺取財
    之犯行，而該詐欺取財結果之發生並不違背劉錫淮自己本意
    之情況下，因急於尋求工作，竟基於幫助詐欺取財之不確定
    故意，與詐騙集團成員約定見面，並於同年4月8日16時許，
    在臺中市○○路與興安路交岔路口，將其向合作金庫銀行松
    竹分行（下稱合庫松竹分行）申設之0000000-000000號帳戶
    之金融卡及密碼提供予自稱「阿忠」之楊仁豪（其幫助詐欺
    犯行，業據臺灣臺中地方法院以100年度中簡字第335號判決
    判處有期徒刑4月確定在案），容任該人或其轉手之詐欺集
    團藉以遂行詐欺取財犯罪。嗣詐欺集團取得劉錫淮上開帳戶
    之金融卡及密碼後，即意圖為自己不法之所有，分別以如附
    表所示之方式詐騙如附表一所示之王派隆、廖芷苓、陳汝香
    、附表二所示之黃英桂、附表三所示之羅春媛、楊嘉欣、陳
    德皓等被害人，致王派隆、廖芷苓、陳汝香、黃英桂、羅春
    媛、楊嘉欣、陳德皓等7位被害人分別陷於錯誤，而分別依
    指示於如附表所示之時間、地點，將如附表所示之金額匯至
    劉錫淮前開帳戶內，各該款項並旋於匯款當日遭人持前開帳
    戶之金融卡領出。嗣因王派隆、廖芷苓、陳汝香、黃英桂、
    羅春媛、楊嘉欣、陳德皓等7位被害人匯款後發覺受騙而報
    警處理，始經警循線查悉上情。
二、案經臺灣南投地方法院檢察署檢察官偵查後聲請簡易判決處
    刑及臺灣桃園地方法院檢察署、臺灣臺中地方法院檢察署移
    送併案審理。
    理  由
一、按被告以外之人（包括證人、鑑定人、告訴人、被害人及共
    同被告等）於審判外之陳述雖不符刑事訴訟法第159條之1至
    之4等4條之規定，而經當事人於審判程序同意作為證據，法
    院審酌該言詞陳述或書面陳述作成時之情況，認為適當者，
    亦得為證據；當事人、代理人或辯護人於法院調查證據時，
    知有刑事訴訟法第159條第1項不得為證據之情形，而未於言
    詞辯論終結前聲明異議者，視為有前項之同意，同法第159
    條之5定有明文。本案檢察官及被告於本院審理程序時就本
    院引用之下列證據，均未加爭執，且本院審酌證據作成之形
    式，均無瑕疵、與待證事實具有關聯性等情況，認為適當，
    且無不法取得之情形，應認得為證據，揆諸前開說明，就本
    案所引用之供述、書面證據均得採為本案證據。
二、訊據被告劉錫淮固坦承於99年4月8日早上某時許見報載徵求
    司機之廣告，乃依報上登載之0000000000號電話，以其所持
    用之0000000000號電話去電聯絡，接聽者「王經理」即要求
    其繳交系爭帳戶之金融卡、存摺與駕照影本，其遂依指示，
    於同日16時許，在臺中市○○路與興安路交岔路口，將上開
    等物全部交付予「阿忠」，然堅詞否認有幫助詐欺犯行，辯
    稱：其知道帳戶金融卡及密碼不能隨便給他人，否則會被他
    人利用作為人頭帳戶使用，但其認為自己也是受騙，因為之
    前找工作都不順利，後來看到自由時報徵才廣告有應徵司機
    ，就打電話過去求職，「王經理」表示客戶叫應召小姐後會
    先匯款到其帳戶，公司再從該帳戶提款出來，所以要求其繳
    交帳戶金融卡給公司領款。其認為「阿忠」說有二天可以決
    定，若其沒去上班，可以馬上到銀行將帳戶掛失。另當時有
    欠人家錢，雖然有聽過這樣的事情，但因急著找工作，所以
    就想說冒個險。金融卡密碼是其依「王經理」指示而改成99
    9888，被害人確實係因為伊之行為導致別人被騙，但伊所為
    並不是幫助，伊亦是受害人，伊於檢察官及法官面前認罪係
    在無助及不知後果之情況下，勉強答『是』等語。惟查：
（一）被告於偵查時供稱：「我之前開公司。（問：你開公司時
      有無向員工拿過他們的金融卡？）沒有。（問：你是否知
      道金融卡及密碼不能隨便給他人？）知道．．．（問：你
      應徵工作的公司在何處？）我不知道，我也不知道阿忠的
      真實姓名」（見臺灣南投地方法院檢察署99年度偵字第
      1819號卷第8頁），被告對應徵公司及收取金融卡及密碼
      之人均不知悉，且對於其所有之金融卡及密碼不能隨便給
      陌生人亦知之甚稔，應堪認定。又被告於原審99年12月30
      日99年簡上字第100號準備程序時法官係訊及其對檢察官
      聲請簡易處刑書的犯罪事實是否承認？被告即坦承稱：「
      承認犯罪，我只是覺得原審判決判太重，另外我想要與被
      害人和解，希望能夠賠償他們」等語（見原審99年簡上字
      第100號卷第25頁），並無被告所稱之無助及不知後果之
      情況。又被告於原審100年3月31日99年簡上字第100號準
      備程序時在經法官訊及對檢察官聲請簡易處刑（筆錄載為
      起訴）的犯罪事實是否承認？亦答稱：「承認犯罪」（99
      年簡上字第100號卷第49頁），亦無所謂被告「在無助及
      不知後果之情況下，勉強答『是』」之情形。另被告更於
      99年9月16日與被害人廖芷苓在臺灣臺中地方法院豐原簡
      易庭成立調解、於100年5月3日與被害人王派隆、陳德皓
      在臺灣南投地方法院南投簡易庭成立調解，有調解筆錄三
      份在卷可稽（見原審99年簡上字第100號卷第68頁至第70
      頁），顯見被告對其所犯及造成被害人之損害均完全知悉
      。而被告係依報上登載之胡月娥提供予詐欺集團之0000-0
      00000號聯絡電話去電聯絡後有自稱「王經理」之成年女
      子要求劉錫淮提供金融帳戶供客戶匯入款項之用，後由被
      告交付上開帳戶金融卡及密碼予自稱「阿忠」之楊仁豪以
      及被害人王派隆、廖芷苓、陳汝香、黃英桂、羅春媛、楊
      嘉欣、陳德皓等遭詐騙而匯款至被告前開帳戶之事實，亦
      據胡月娥、楊仁豪、王派隆、廖芷苓、陳汝香、黃英桂、
      羅春媛、楊嘉欣、陳德皓等分別於警詢及偵查中證述明確
      ，復有99年4月6日自由時報影本1紙、合作金庫銀行自動
      櫃員機交易明細單影本2紙、金融機構聯防機制通報單、
      內政部警政署反詐騙案件紀錄表、郵政跨行匯款申請書、
      臺中市警察局第三分局正義派出所受理詐騙帳戶通報警示
      簡便格式表、玉山銀行綜存戶交易資料、臺北市政府警察
      局松山分局東社派出所受理詐騙帳戶通報警示簡便格式表
      、帳戶存款存摺影本（見臺中縣警察局豐原分局99年4月
      中縣豐警偵字第0990004003號卷第4、8、10、13-15、18
      、19、20、21-24頁）、高雄市政府警察局三民第一分局
      哈爾濱街派出所受理各類案件紀錄表、內政部警政署反詐
      騙諮詢專線紀錄表、高雄市政府警察局三民第一分局哈爾
      濱街派出所受理詐騙帳戶通報警示簡便格式、合作金庫商
      業銀行松竹分行99年5月5日合金松竹字（二）第00000000
      004號函暨所附劉錫淮之身份證正反面影本、新開戶建檔
      登錄單、存摺存款客戶當月份交易資料查詢單各1份（見
      臺灣桃園地方法院檢察署99年度偵字第15110號卷第7、9-
      11、34-39頁）、合作金庫商業銀行松竹分行99年5月13日
      合金松竹字第0990001476號函暨所附存摺存款客戶當月份
      交易資料查詢單、新開戶建檔登錄單、印鑑卡、帳戶基本
      資料各1份、家樂福電信股份有限公司99年7月1日家樂福
      電信字第099060 557號函、通聯調閱查詢單、臺北市政府
      警察局中山分局大直派出所陳報單（見臺灣臺中地方法院
      檢察署99年度偵字第17392號卷第11、12-60、72頁）、南
      投地院電話紀錄表、中華電信資料查詢-電話號碼0000-00
      0000號雙向通聯記錄、亞太行動資料查詢-電話號碼0000-
      000000號雙向通聯記錄（見臺灣南投地方法院99年度投刑
      簡字第44號卷第11、14-30、32-37頁）、合作金庫商業銀
      行松竹分行99年4月28日合金松竹字第0990001406號函及
      附件、家樂福電信股份有限公司99年10月8日家樂福電信
      字第099100161號函及附件、臺北縣政府警察局淡水分局
      竹圍派出所受理詐騙帳戶通報警示簡便格式表、受理各類
      案件紀錄表、內政部警政署反詐騙案件紀錄表、金融機構
      聯防機制通報單、臺北富邦銀行網路ＡＴＭ轉帳單（見南
      投縣政府警察局竹山分局99年度投警偵字第0990004604號
      卷第3-7、21-23、27-29、31、33頁）、合作金庫銀行存
      款存摺、通聯調閱查詢單、自動櫃員機交易明細表、郵政
      存簿儲金簿、內政部警政署反詐騙諮詢專線紀錄表、桃園
      縣政府警察局平鎮分局北勢派出所受理刑事案件報案三聯
      單、受理各類案件紀錄表、受理詐騙帳戶通報警示簡便格
      式、金融機構聯防機制通報單（見南投縣政府警察局竹山
      分局99年度投警偵字第0990004605號卷第8、17背面-18、
      19背面-25頁）、兆豐國際商業銀行交易明細表、臺北市
      政府警察局北投分局永明派出所受理刑事案件報案三聯單
      、受理詐騙帳戶通報警示簡便格式表、內政部警政署反詐
      騙案件紀錄表（見南投縣政府警察局竹山分局99年度投警
      偵字第0990004380號卷第27、29-31頁）在卷可稽。王派
      隆、廖芷苓、陳汝香、黃英桂、羅春媛、楊嘉欣、陳德皓
      等人確因被告將其向合作金庫銀行松竹分行申設之000000
      0-000000號帳戶之金融卡及密碼提供予阿忠而被害，應臻
      明確。
（二）按刑法上之故意，可分為直接故意與不確定故意（間接故
      意），所謂「不確定故意」，係指行為人對於構成犯罪之
      事實，預見其發生而其發生並不違背其本意者，刑法第13
      條第2項定有明文。且一般人在正常情況下，均得自行申
      辦金融帳戶領得提款卡使用，並無特定身分之限制，如無
      特殊理由，實無使用他人帳戶之理；且金融帳戶資料事關
      個人財產權益之保障，其專有性甚高，除非本人或與本人
      有親密關係者，難認有何理由可自由流通使用該存摺或金
      融卡，是一般人均有妥為保管及防止他人任意使用之認識
      ，縱特殊情況偶需交付他人使用，亦必深入瞭解用途及合
      理性，始予提供；又該等專有物品如落入不明人士手中，
      而未加以闡明正常用途，極易被利用為與財產有關之犯罪
      工具，此為吾人依一般生活認知所易於體察之常識，而有
      犯罪意圖者，非有正當理由，竟要求他人提供帳戶或商借
      他人帳戶使用，客觀上可預見其目的，係為供某筆資金之
      存入後再行領出之用，且以此方式存入、領出資金之用意
      乃在於隱瞞該行為人之真實身分，一般人本於一般認知能
      力均易於瞭解；且邇來利用不實名目詐取金錢之犯罪類型
      層出不窮，該等犯罪多數均係利用人頭帳戶作為出入帳戶
      ，此並經媒體廣為披載，被告已年逾半百，為專科畢業之
      教育程度，並自承曾開設公司，是被告乃具有相當智識及
      社會經驗之人，其復供稱：對方表示小姐賺的錢不方便直
      接入到公司帳戶內，所以要存到我的帳戶，我不知所應徵
      工作之公司位在何處，不知該自稱「王經理」、「阿忠」
      之人的真實姓名，我知道將金融卡及密碼給別人可能會遭
      他人利用作為人頭帳戶使用，當時我覺得對方怪怪的，我
      的心情一直掙扎，但我欠別人錢，工作又不好找等語，顯
      已預見其前開帳戶可能遭他人作為犯罪使用，該他人並可
      藉此隱瞞其真實身分，竟因急於尋求工作，即任意將其前
      開帳戶之金融卡及密碼交予他人，同意他人利用該帳戶作
      為不法款項之存入、領出之用，足徵被告乃明知提供其上
      開帳戶之金融卡供他人使用，可能遭詐欺集團用以作為詐
      欺取財之不法目的使用，且前開帳戶實際上被利用作為詐
      欺使用結果之發生，亦不違背其本意，具有幫助詐欺取財
      犯罪之不確定故意甚明。
三、按刑法上之幫助犯，係指以幫助之意思，對於正犯資以助力
    ，而未參與實施犯罪之行為者而言，最高法院49年台上字第
    77號著有判例可資參考。被告基於幫助之犯意，提供其銀行
    帳戶之金融卡及密碼等帳戶資料予犯罪集團成員，供其詐欺
    被害人取得財物之用，僅係參與犯罪構成要件以外之行為，
    在無證據證明被告係以正犯而非以幫助犯之犯意參與，或被
    告有參與詐騙被害人或領取被害人匯入之款項等詐欺取財之
    犯罪構成要件之行為之情形下，應認其所為係幫助犯而非正
    犯之行為。本案之正犯為某真實姓名不詳之詐欺集團，其意
    圖為自己不法之所有向如附表一、二、三所示之被害人王派
    隆等7人詐騙財物，正犯所為均係犯刑法第339條第1項之詐
    欺取財罪，是核被告所為，係犯刑法第30條第1項前段、第
    339條第1項之幫助詐欺取財罪。被告幫助他人犯詐欺取財罪
    ，為幫助犯，應依刑法第30條第2項之規定，按正犯之刑減
    輕之。被告以提供其前開帳戶金融卡及密碼之1個幫助行為
    ，幫助詐欺集團遂行詐欺如附表一、二、三所示王派隆等7
    位被害人之犯行，乃以1行為同時觸犯多次幫助詐欺取罪，
    為想像競合犯，應依刑法第55條規定從一重處斷。檢察官聲
    請簡易判決處刑意旨雖未敘及被告幫助詐欺如附表二所示被
    害人黃英桂以及附表三被害人羅春媛、楊嘉欣、陳德皓之犯
    行，惟被告此部分犯行與其他已起訴之犯罪事實間，具想像
    競合犯之裁判上一罪關係，業如上述，為起訴效力所及，並
    經檢察官以臺灣桃園地方法院檢察署99年度偵字第15110號
    、臺灣臺中地方法院檢察署99年度偵字第17392號、臺灣臺
    中地方法院檢察署100年度偵字第25643號、第25644號、第
    25645號移送併辦，本院自一得併予審理。
四、原判決疏未詳細勾稽，認被告犯罪不能證明而諭知被告無罪
    ，顯有違誤，原審法院檢察署檢察官上訴意旨主張：本件被
    告在原審準備程序已當庭承認犯罪，且上訴請求輕判，並希
    望與被害人和解，賠償被害人之損害。況被告復稱對方表示
    小姐賺的錢不方便直接入到公司帳戶內，所以要存到我的帳
    戶，我不知所應徵工作之公司位在何處，不知該自稱「王經
    理」、「阿忠」之人的真實姓名，我知道將金融卡及密碼給
    別人可能會遭他人利用作為人頭帳戶使用，當時我覺得對方
    怪怪的，我的心情一直掙扎，但我欠別人錢，工作又不好找
    等語。足見被告已預見其帳戶可能遭他人作為犯罪使用，該
    他人並可藉此隱瞞其真實身分，竟因急於尋求工作，即任意
    將其帳戶交予他人，同意他人利用該帳戶作為不法款項之存
    入、領出之用，足徵被告有不法之幫助犯意，已彰彰甚明，
    是以被告犯行應堪認定等語，認原判決諭知被告無罪不當，
    即有理由。原判決既有上開違誤，即無可維持，自應由本院
    將原判決予以撤銷改判，爰審酌被告素行尚可，其因急於尋
    求工作，即任意提供金融帳戶供他人非法使用，助長詐欺集
    團遂行犯罪，造成犯罪偵查困難，致使此類犯罪手法層出不
    窮，固已嚴重危害交易秩序與社會治安，惟其本身並未實際
    參與詐欺取財之犯行，責難性較小，亦未因此受有利益，並
    考量本件被害人多達7人、各被害人所受財產損害情形，及
    雖與被害人王派隆、廖芷苓、陳德皓等3人達成調解，有調
    解書在卷可稽，但尚未依約全部履行，此據被告於本院審理
    時認供認無訛（見本院卷第25頁）以及被告犯後尚能坦承交
    付金融卡及密碼之態度等一切情狀，量處被告有期徒刑四月
    ，並諭知易科罰金之折算標準。
四、據上論斷，依刑事訴訟法第369條第1項前段、第364條、第
    299條第1項前段，刑法第30條第1項前段、第2項、第339條
    第1項、第55條、第41條第1項前段判決如主文。
本案經檢察官吳經綸到庭執行職務。
中    華    民    國   100    年    10    月    13    日
            刑事第一庭    審判長法  官  李  璋  鵬
                                法  官  劉  榮  服
                                法  官  胡  忠  文
以上正本證明與原本無異。
不得上訴。
                                書記官  廖  家  莉
中    華    民    國   100    年    10    月    13    日
附錄本案論罪科刑法條：
第339條第1項
意圖為自己或第三人不法之所有，以詐術使人將本人或第三人之
物交付者，處5年以下有期徒刑、拘役或科或併科1千元以下罰金
。
附表一：
┌──┬───┬──────────────┬─────┬──────┬─────────┐
│編號│被害人│詐騙方式（幣值：新臺幣）    │匯款時間  │匯款地點    │匯款金額（新臺幣）│
├──┼───┼──────────────┼─────┼──────┼─────────┤
│ １ │王派隆│詐騙集團成員先在「YAHOO!奇摩│99年4月9日│合作金庫銀行│15,000元          │
│    │      │拍賣網站」上虛偽刊登出售SONY│12時13分許│自動櫃員機  │                  │
│    │      │牌筆記型電腦之訊息，嗣王派隆│          │            │                  │
│    │      │於99年4月9日欲購買該電腦而與│          │            │                  │
│    │      │該成員聯繫後，該成員即要求王├─────┼──────┼─────────┤
│    │      │派隆需先將30,000元匯至系爭帳│99年4月9日│合作金庫銀行│15,000元          │
│    │      │戶，始可取得商品。          │21時15分許│自動櫃員機  │                  │
├──┼───┼──────────────┼─────┼──────┼─────────┤
│ ２ │廖芷苓│詐騙集團成員先以jennyflora之│99年4月9日│臺中市南區國│12,000元          │
│    │      │帳號，在「YAHOO!奇摩拍賣網站│14時許    │光路國光郵局│                  │
│    │      │」上虛偽刊登出售索尼易利信牌│          │            │                  │
│    │      │、SATIO型號手機之訊息，嗣廖 │          │            │                  │
│    │      │芷苓於99年4月8日欲購買該手機│          │            │                  │
│    │      │而與該成員聯繫，該成員即於同│          │            │                  │
│    │      │月9日要求廖芷苓需先將12,000 │          │            │                  │
│    │      │元匯至系爭帳戶，始可取得商品│          │            │                  │
│    │      │。                          │          │            │                  │
├──┼───┼──────────────┼─────┼──────┼─────────┤
│ ３ │陳汝香│詐騙集團成員先以lisa55829之 │99年4月9日│臺北市松山區│12,000元          │
│    │      │帳號在「YAHOO!奇摩拍賣網站」│15時10分許│南京東路五段│                  │
│    │      │上虛偽刊登出售LV牌、型號M104│          │163號13樓之1│                  │
│    │      │56、NEVERFULL中型購物包之訊 │          │(網路ATM)   │                  │
│    │      │息，嗣陳汝香於99年4月9日得標│          │            │                  │
│    │      │後，即要求陳汝香需先將12,000│          │            │                  │
│    │      │元匯至系爭帳戶，始可取得商品│          │            │                  │
│    │      │。                          │          │            │                  │
└──┴───┴──────────────┴─────┴──────┴─────────┘
附表二：
┌──┬───┬──────────────┬─────┬──────┬─────────┐
│編號│被害人│詐騙方式（幣值：新臺幣）    │匯款時間  │匯款地點    │匯款金額（新臺幣）│
├──┼───┼──────────────┼─────┼──────┼─────────┤
│１  │黃英桂│詐騙集團成員於99年4月9日22時│99年4月10 │高雄市九如一│15,502元          │
│    │      │許，以電話聯絡黃英桂，冒稱係│日20時14分│路之渣打國際│                  │
│    │      │SHOPPING99網路購物公司人員，│許        │商業銀行自動│                  │
│    │      │佯稱黃英桂前於網路購物時繳款│          │櫃員機      │                  │
│    │      │有問題，須依指示操作銀行自動│          │            │                  │
│    │      │櫃員機更正資料。            │          │            │                  │
└──┴───┴──────────────┴─────┴──────┴─────────┘
附表三：
┌──┬───┬──────────────┬─────┬──────┬─────────┐
│編號│被害人│詐騙方式（幣值：新臺幣）    │匯款時間  │匯款地點    │匯款金額（新臺幣）│
├──┼───┼──────────────┼─────┼──────┼─────────┤
│ １ │羅春媛│詐欺集團成員於99年4月10日18 │99年4月10 │桃園縣中壢市│29,989元          │
│    │      │時16分許，以電話聯絡羅春媛，│日19時32分│建國路36號郵│                  │
│    │      │稱羅春媛係先前網路購物時，操│許        │局自動櫃員機│                  │
│    │      │作錯誤，將致羅春媛之帳戶繼續│          │            │                  │
│    │      │扣款。嗣於同日19時許，由另一│          │            │                  │
│    │      │詐欺集團成員，接續撥打予羅春│          │            │                  │
│    │      │媛，要求羅春媛依指示操作銀行│          │            │                  │
│    │      │自動櫃員機取消前開操作錯誤之│          │            │                  │
│    │      │扣款云云。                  │          │            │                  │
├──┼───┼──────────────┼─────┼──────┼─────────┤
│ ２ │楊嘉欣│詐騙集團成員先以happy131489 │99年4月9日│臺北縣淡水鎮│14,000元          │
│    │      │之帳號，在「YAHOO!奇摩拍賣網│11時23分許│民權路19號13│                  │
│    │      │站」上虛偽刊登出售IPHONE牌、│          │樓之16楊嘉欣│                  │
│    │      │型號3GS、16G二手手機之訊息，│          │住處（臺北富│                  │
│    │      │嗣楊嘉欣欲購買該手機，而加入│          │邦銀行網路  │                  │
│    │      │屬於該成員之MSN帳號，該成員 │          │ATM)        │                  │
│    │      │即要求楊嘉欣需先將14,000元匯│          │            │                  │
│    │      │款至系爭帳戶，始可取得該商品│          │            │                  │
│    │      │，並留下余誠（由檢察官通緝中│          │            │                  │
│    │      │）申辦之0000000000號電話以取│          │            │                  │
│    │      │信於楊嘉欣。                │          │            │                  │
├──┼───┼──────────────┼─────┼──────┼─────────┤
│ ３ │陳德皓│詐騙集團成員先以joan40d.tw之│99年4月9日│臺北市松山區│ 11,000元         │
│    │      │帳號在「YAHOO!奇摩拍賣網站」│14時14分許│敦化北路340 │                  │
│    │      │上虛偽刊登出售腳踏車車架（檢│          │號兆豐國際商│                  │
│    │      │察官誤載為二手手機）之訊息，│          │業銀行自動櫃│                  │
│    │      │嗣陳德皓欲購買該手機而與該成│          │員機        │                  │
│    │      │員聯絡，該成員即要求陳德皓需│          │            │                  │
│    │      │先將11,000元匯至系爭帳戶，始│          │            │                  │
│    │      │可取得商品。                │          │            │                  │
└──┴───┴──────────────┴─────┴──────┴─────────┘